臺灣臺南地方法院刑事判決
110年度簡上字第173號
上  訴  人  臺灣臺南地方檢察署檢察官
上  訴  人
即  被  告  呂侒芸


上列上訴人等因被告家暴恐嚇案件，不服本院中華民國110年6月
16日第一審簡易判決（110年度簡字第1277號，聲請簡易判決處
刑案號：110年度偵字第7287號）提起上訴，本院管轄之第二審
合議庭判決如下：
   主          文
上訴均駁回。
呂侒芸緩刑貳年，並應於本判決確定後陸月內向指定之政府機關
、政府機構、行政法人、社區或其他符合公益目的之機構或團體
提供肆拾小時之義務勞務，緩刑期間付保護管束。
   犯罪事實及理由 
一、按被告以外之人於審判外之陳述，經當事人於審判程序同意
    作為證據，法院審酌該言詞陳述或書面陳述作成時之情況，
    認為適當者，亦得為證據。當事人、代理人或辯護人於法院
    調查證據時，知有第159 條第1 項不得為證據之情形，而未
    於言詞辯論終結前聲明異議，視為有前項之同意，刑事訴訟
    法第159 條之5 定有明文。查本件認定事實所引用之陳述證
    據，經本院於審理時提示檢察官及被告呂侒芸均表示同意作
    為證據，本院審酌該供述證據之取得過程並無瑕疵，與本案
    待證事實間復具有相當之關聯性，以之為本案證據尚無不當
    ，自得採為證據。再查其餘本案判決所引用之非供述證據，
    並無證據證明係實施刑事訴訟程序之公務員違背法定程序所
    取得，自應認均具有證據能力。
二、本案經本院審理結果，認第一審以被告犯刑法第305 條之恐
    嚇危害安全罪（3 罪），並審酌被告為告訴人陳漢祥之妻，
    因感情不睦而對告訴人恐嚇，致告訴人之人格受到侵害，並
    因此擔心害怕，被告所為實有不該，復審酌其犯罪動機、犯
    後坦承犯行之犯後態度、被告犯罪之手段、情節；並考量其
    於警詢中自述為高職畢業之智識程度、現為家管、勉持之家
    庭經濟狀況等一切情狀，依刑事訴訟法第449 條第1 項前段
    、第3項、第454 條第2 項，刑法第305 條、第41條第1  項
    前段、第51條第6 款，刑法施行法第1 條之1 第1 項 ，就
    被告所犯恐嚇危害安全罪等3 罪分別量處拘役20日，並諭知
    易科罰金之折算標準，併定其應執行刑為拘役50日，再諭知
    易科罰金之折算標準，其認事用法及量刑均無不當，應予維
    持，並引用第一審判決書記載之事實、理由及證據（如附件
    ），證據欄並補充「告訴人於本院之指訴、和解書及被告提
    出其他line對話內容截圖照片」。
三、被告上訴意旨略稱：聲請簡易判決處刑書附表所示line對話
    （下稱附表line對話）係為警告被告，自我保護，並非恐嚇
    ，且應參酌前後文義，不能斷章取義，僅擷取該段文字內容
    即認成立恐嚇，原審量刑過重云云，並提出其他line對話內
    容截圖照片為證，惟觀諸被告提出line對話內容截圖照片，
    並無附表line對話前後完整上下文，實無法判斷有如被告所
    辯斷章取義之情事，被告傳送附表line對話予告訴人，依其
    內容觀之，客觀上亦難認有何自我保護作用。且附表line對
    話皆提及「殺死」、「打死」、「燒死」、「殺去」等奪人
    生命之言語，被告既以上開言詞告知他人，已足使一般人對
    自身將遭受生命之惡害而致心生畏懼無疑，顯已符合刑法上
    恐嚇罪之構成要件，其辯稱僅係警告告訴人，並非恐嚇云云
    ，顯不足採。
四、公訴人循告訴人請求，以已與被告和解，原審量刑過重為由
    ；被告以原審量刑過重為由，提起本件上訴。惟查，關於刑
    之量定，係實體法上賦予法院得為自由裁量之事項，倘法院
    未有逾越法律所規定之範圍，或濫用其權限，即不得任意指
    摘為違法。被告犯後雖與告訴人成立和解，猶否認恐嚇犯行
    ，顯未真心悔悟，原審以行為人之責任為基礎，審酌刑法第
    57條所列事項及一切犯罪情狀後，就被告所犯恐嚇危害安全
    罪3 罪分別量處拘役20日，並定應執行刑為拘役50日，復已
    詳細說明其理由如上，此乃事實審法院職權之適法行使，並
    未逾越法律所規定之範圍，或濫用其權限，難認係違法失當
    。公訴人及被告以原審量刑過重為由，提起上訴，均核無理
    由，俱予駁回。
五、查被告前未曾受有期徒刑以上刑之宣告，有臺灣高等法院被
    告前案紀錄表在卷可參，因一時短於思慮，觸犯本案犯行，
    事後已與告訴人成立和解，有和解書在卷可參，告訴人亦於
    本院表示希望宣告被告緩刑，綜合上情，本院認被告經此起
    訴審判，當知所警惕，信無再犯之虞，所宣告之刑以暫不執
    行為適當，併諭知緩刑2 年，且為使被告能戒慎自己行為預
    防再犯，併命其應於本判決確定後6 月內向指定之政府機關
    、政府機構、行政法人、社區或其他符合公益目的之機構或
    團體提供40小時之義務勞務，以兼收啟新及警惕之效。並依
    刑法第93條第1 項第2 款及家庭暴力防治法第38條第1  項
    規定，諭知於緩刑期間付保護管束。又本案事發後迄今，並
    查無被告再行對告訴人為家庭暴力之行為，故認顯無命被告
    於付緩刑保護管束期間，遵守家庭暴力防治法第38條第2  
    項各款事項之必要，併此敘明。
據上論斷，應依刑事訴訟法第455 條之1 第1 項、第3 項、第36
4 條、第368 條、第373 條，刑法第74條第1 項第1 款、第2 項
第5 款、第93條第1 項第2 款，家庭暴力防治法第38條第1 項，
判決如主文。
本案經檢察官郭俊男聲請簡易判決處刑，檢察官李駿逸到庭執行
職務。
中　　華　　民　　國　　110 　年　　10　　月　　18　　日
                  刑事第十六庭  審判長法  官  鄧希賢
　　　　　　　　　
　　　　　　　　　                    法  官  陳文欽
　　　　　　　　　　　　　　　　　　　
　　　　　　　　　                    法  官  鄭雅文
以上正本證明與原本無異。
本判決不得上訴。
  　　　　　　　　　　　　　　      　書記官　鄭佩玉
中　　華　　民　　國　　110 　年　　10　　月　　18　　日
附錄論罪科刑法條：
刑法第305 條
以加害生命、身體、自由、名譽、財產之事恐嚇他人，致生危害
於安全者，處2 年以下有期徒刑、拘役或9 千元以下罰金。